臺灣花蓮地方法院刑事裁定　　　　　　　　　　　　　　九十三年度聲判字第八號
　　聲　請　人
　　即 告 訴人　丁○○
　　代　理　人　楊志航律師
　　被　　　告　甲○○
　　被　　　告　丙○○
　　被　　　告　乙○○
右列聲請人因告訴被告等詐欺等案件，不服臺灣高等法院花蓮分院檢察署檢察長駁回
再議之處分（九十三年度上聲議字第一○三號），聲請交付審判，本院裁定如左：
    主    文
聲請駁回。
    理    由
一、按告訴人不服上級法院檢察署檢察長或檢察總長認再議為無理由而駁回之處分者
    ，得於接受處分書後十日內委任律師提出理由狀，向該管第一審法院聲請交付審
    判。法院認為交付審判之聲請不合法或無理由者，應駁回之。刑事訴訟法第二百
    五十八條之一、第二百五十八條之三第二項前段，分別定有明文。
二、本件聲請人即告訴人丁○○以被告丙○○、乙○○、甲○○涉犯詐欺等罪嫌，向
    臺灣花蓮地方法院檢察署（下稱花蓮地檢署）檢察官提出告訴，經該檢察署檢察
    官於民國九十三年五月二十日，以九十三年度發查字第二五三號為不起訴處分後
    ，聲請人不服，聲請再議亦經台灣高等法院花蓮分院檢察署（下稱花蓮高分檢）
    檢察長於九十三年六月二十三日，以九十三年度上聲議字第一○三號處分書，認
    再議為無理由而駁回再議。嗣聲請人於九十三年六月三十日收受花蓮高分檢處分
    書，於法定期間之同年七月十二日（因七月十日適逢星期六）聲請交付審判，合
    先敘明。
三、聲請交付審判意旨略以：聲請人丁○○原在花蓮縣吉安鄉經營健心診所，因向被
    告丙○○訂購藥品，時有業務往來。被告甲○○、乙○○則係受僱於聲請人，在
    診所擔任護士，及負責登載被告丙○○所送交之藥品名稱、數量、價格等工作，
    詎被告丙○○、甲○○、乙○○竟共同意圖為自己不法之所有，先由被告甲○○
    、乙○○在診所之藥品登記簿上，登載不實之被告丙○○送交之藥品名稱、數量
    及價格，再由被告丙○○向聲請人請款。被告丙○○於民國八十八年八月十六日
    ，以聲請人積欠藥品貨款新台幣（下同）四百五十萬元為由，要求聲請人簽發每
    紙票面金額為十萬元之本票，共四十五紙予被告丙○○收執，以為債務之擔保，
    雙方並約定，聲請人應每月償還現金十萬元，被告鄭光男則應返還該月之本票。
    聲請人自八十九年九月間起，即將每月償還十萬元之事，交由被告甲○○、乙○○辦理。詎被告丙○○復於八十九年十二月間，以聲請人未依約每月償還十萬元
    ，及聲請人共積欠藥品貨款七百六十萬元為由，要求聲請簽發面額七百六十萬元
    之本票乙紙，致聲請人共簽發高達一千零一十萬元之本票。嗣經聲請人調閱診所
    之藥品登記簿，發現登記簿之記載顯有違常情之處，而有浮報藥品進貨數量、浮
    報藥品價額、虛報但實未進貨等情形，至此聲請人方知受騙。因認被告三人涉有
    詐欺、偽造文書犯行，而指摘原處分不當，為此聲請交付審判等語。
四、惟查：（一）健心診所於八十八年間僱用八名護士，早上四名，晚上四名，被告
    丙○○送藥品至診所時，係由當班謢士負責點貨並登簿，並非固定由被告甲○○
    、乙○○點貨及登簿；當班之護士會告知聲請人丁○○，其所訂之藥品業已送至
    診所，護士有時會拿被告丙○○所交付之出貨單予聲請人查看。約過一段時間後
    ，診所會通知被告丙○○前來取款，由聲請人之妻高金玉以出貨單與被告丙○○
    之出貨單核對無訛後，即由高金玉付款予被告丙○○，丙○○即將其所持有之單
    據交予高金玉收執，高金玉過一段時間，則會將出貨單丟棄。聲請人有時候會交
    待護士前往銀行領款，惟護士領款回來後，都會將錢交予聲請人，且大部分均係
    由高金玉付款予丙○○，只有在高金玉有事時，才會請護士將錢轉交予丙○○等
    情，業據證人高金玉於檢察事務官詢問時證述在卷。核與證人王美娟證稱伊曾在
    聲請人開設之診所任職，有擔任藥品進貨登記工作，藥品登記簿不是請款及對帳
    之依據，藥商是以收款單與出貨單核對無誤後才向診所請款等語相符。足徵聲請
    人之妻高金玉係依據出貨單以為付款之憑據，而非依據診所內部之藥品登記簿為
    付款憑據，且診所之藥品登記簿，係由診所當班護士登載，非固定由被告甲○○
    、乙○○所登載。該登記簿縱有如聲請人所指稱與實際數量不符之情事，亦無法
    僅憑聲請人片面指稱，即認係被告甲○○、乙○○二人故意為之。（二）診所所
    需藥品既係由聲請人訂購，被告丙○○係依據出貨單向聲請人請款，聲請人亦自
    承付款係由伊核對出貨單無誤後始給付款等語。則被告丙○○先係向聲請人表示
    ，聲請人積欠其藥款四百五十萬元；繼則向聲請人表示，聲請人包含前所積欠之
    四百五十萬元之藥款，共積欠其七百六十萬元之藥款，聲請人自得要求被告丙○○提出出貨單以為核對，再決定是否簽發本票及單據，以為還款之擔保。是以，
    聲請人在簽發本票及欠款單據時，非無查明其是否確實積欠上開款項之方法，且
    亦無積極證據足證被告三人有何故意偽造文書，並由被告丙○○據以向聲請人請
    求給付藥款，致使聲請人陷於錯誤而簽發上開本票及欠款單據予被告丙○○之偽
    造文書、詐欺犯行。至聲請人陳稱被告丙○○提供之藥品價格浮報、請款單與進
    貨有出入等等，應純屬民事糾紛，宜循民事途徑解決，併此敘明。聲請人聲請交
    付審判意旨猶執陳辭，泛指被告三人涉犯上揭罪嫌，然聲請人所聘護士眾多，診
    所之藥品登記簿非固定由被告甲○○、乙○○登載，聲請人之妻高金玉係依據出
    貨單以為付款之憑據，而非依據診所內部之藥品登記簿為付款憑據，已如前述，
    而聲請人就被告三人有如何之犯意聯絡與行為分擔，並未提出證據以供調查，對
    此，尚乏依據認被告三人涉犯聲請狀所指犯行，本件交付審判之聲請為無理由，
    應予駁回。
五、依刑事訴訟法第二百五十八條之三第二項前段裁定如主文。
中      華      民      國    九十三    年      九      月      八      日
                              台灣花蓮地方法院刑事第二庭
                                  審判長法官  林  碧  玲
                                        法官  俞  秀  美
                                        法官  陳  世  博
右正本證明與原本無異。
本件不得抗告。
                                  法院書記官
中      華      民      國    九十三    年      九      月      九      日
